【裁判字號】    89,易,3065
【裁判日期】    900322
【裁判案由】    竊盜
【裁判全文】
臺灣板橋地方法院刑事判決                        八十九年度易字第三六五號
    公  訴  人  臺灣板橋地方法院檢察署檢察官
    被      告  甲○○
右列被告因竊盜案件，經檢察官提起公訴（八十八年度偵字第二六二七五號），本院
判決如左：
    主  文
甲○○結夥三人以上竊盜，處有期徒刑柒月，緩刑貳年。
    事  實
一、甲○○夥同乙○○（業經台灣高等法院以八十八年度上易字第一一００號判決確
    定）及真實姓名不詳已滿十八歲之男子，共同意圖為自己不法之所有，於民國八
    十七年八月八日凌晨五時許，由乙○○向不知情之案外人張恩華借用車牌號碼Ａ
    Ｃ─０一九三號自用小客車乙輛，搭載甲○○與前揭真實姓名不詳已滿十八歲之
    男子，前往台北縣新莊市○○街七十二號前，將陳慧雯所有車輪已上大鎖之車牌
    號碼ＥＢＤ─七二八號（起訴書誤載為ＢＤ─七二八號）輕型機車搬上前開自用
    小客車後行李廂，竊得後載至乙○○位於台北縣五股鄉○○路○段一四三號之住
    處藏放。並將該機車之車牌拆除，車殼及車輪則拆換舊品。嗣因警方據報循線訪
    查不知情之張恩華，乙○○得知後恐遭警查獲，乃於八十七年八月十日上午十一
    時許，將該機車載回台北縣新莊市○○街一０八號前棄置，嗣於八十七年八月十
    七日二十二時許，警方通知乙○○到案後，始得知該機車棄置之地點而由陳慧雯
    之弟丙○○領回。
二、案經臺灣板橋地方法院檢察署檢察官自動檢舉偵查起訴。
    理  由
一、訊據被告甲○○矢口否認有竊盜之犯行，初則辯稱：當時伊和戊○○（按即是前
    開真實姓名不詳已滿十八歲之男子，被告雖供稱該人姓名為戊○○或丁○○，惟
    經本院函查全國口卡供被告指認，並無被告所指之人）在台北縣泰山鄉○○路○
    段一二二巷二三號球神撞球間，八十七年八月八日凌晨三、四時許，乙○○至撞
    球間向伊等表示其機車壞在新莊迴龍，拜託伊等幫忙搬車，不知乙○○是在偷車
    ；嗣又辯稱：伊當時在球神撞球間上班，乙○○到撞球間打撞球，戊○○說其機
    車壞掉請乙○○幫忙載車，乙○○拜託伊一起去幫忙，當時是凌晨三、四時，沒
    有客人，伊乃請人幫忙看店，而答應乙○○一起前往；其後又改稱：伊當時在撞
    球間上班，好像是丁○○找乙○○幫忙，因丁○○認識乙○○不久，又去找伊，
    到底是誰找誰去載車伊也忘記了；最後又辯稱：伊不知道要偷車，伊當時在撞球
    間上班，因丁○○之機車壞在馬路邊，是丁○○和乙○○一起到撞球間由丁○○
    拜託伊幫他抬車云云。惟查：（一）右揭事實，業據證人即被害人陳慧雯之弟丙○○於警訊及本院審理時指證稱：其姊姊陳慧雯所有之ＥＢＤ─七二八號機車，
    停放於台北縣新莊市○○路七十二號前，於八十七年八月八日凌晨五時許，住於
    上址一樓之鄰居江錫聰親眼目睹一台車牌號碼ＡＣ─０一九三號之自用小客車上
    三名男子，由一名男子開車，二名男子迅速將機車搬上後車廂逃逸等語，並有車
    輛竊盜車牌失竊資料個別查詢報表─查詢車輛認可資料、機器腳踏車行車執照影
    本各一紙及ＡＣ─０一九三號自用小客車照片二張在卷可稽。（二）同案被告乙○○本院審理中供稱：當天伊在新莊二省道旁漢泰保齡球館打保齡球，甲○○去
    找伊借用自用小客車，因車子是別人的，伊不借甲○○，甲○○乃叫伊幫忙載車
    ，於是伊開車載甲○○，由甲○○帶伊至現場，現場有一少年站於機車旁，甲○○說那部機車是他的車子，三人乃合力將機車抬上自用小客車後行李箱，載回伊
    住處放等語，足見上開機車應係渠三人共同行竊。被告歷次所辯反覆不一，顯係
    卸責之詞，不足採信。本件事證明確，被告犯行洵堪認定。
三、核被告所為，係犯刑法第三百二十一條第一項第四款之結夥三人以上竊盜罪。被
    告與乙○○、真實姓名年籍不詳已滿十八歲之男子間，有犯意之聯絡及行為之分
    擔，為共同正犯。爰審酌被告之品性、犯罪之動機、目的、手段、犯罪後所竊取
    之機車業已由同案被告乙○○主動載回原地附近，並由被害人領回及犯罪後之態
    度等一切情狀，量處如主文所示之刑，以示懲儆。又被告未曾受有期徒刑以上刑
    之宣告，有台灣高等法院檢察署刑案紀錄簡覆表附卷可查，經此罪刑宣告當知警
    惕，應無再犯之虞，本院認所宣告之刑以暫不執行為適當，併予宣告緩刑二年，
    以啟自新。
據上論斷，應依刑事訴訟法第二百九十九條第一項前段、刑法第二十八條、三百二十
一條第一項第四款、第七十四條第一款，判決如主文。
本案經檢察官呂永魁到庭執行職務。
中      華      民      國      九十        年     三     月   二十二   日
                                 臺灣板橋地方法院刑事第一庭
                                     法  官  毛崑山
右正本證明與原本無異
如不服本判決應於送達後十日內向本院提出上訴狀
                                     書記官 章宏萱
中      華      民      國      九十        年     三     月   二十三   日
附錄本案論罪科刑主要法條全文：
刑法第三百二十一條第一項
犯竊盜罪而有左列情形之一者，處六月以上五年以下有期徒刑：
一、於夜間侵入住宅或有人居住之建築物、船艦或隱匿其內而犯之者。
二、毀越門扇、牆垣或其他安全設備而犯之者。
三、攜帶兇器而犯之者。
四、結夥三人以上而犯之者。
五、乘火災、水災或其他災害之際而犯之者。
六、在車站或埠頭而犯之者。


司法院資訊處製作；財團法人民間司法改革基金會備份。
